# 请教下吊车吊装公司的账务处理

提问人：147 伟 时间：2018-05-29 11:18:03
没有接触过吊车吊装公司的账务，我们公司是连人带车出租给他人使用，产生的相关费用该如何做分录？

回答人：chenyiwei
由于出租的吊车和驾驶人之间并无一一对应关系，因此应分解为吊车出租和提供吊车操作服务两项业务分别进行会计处理，将合同总价按合理的基础在两者之间分摊，前者按经营租赁处理，后者按提供劳务处理。